---
title: "Trabajo con plantas extintas"
output: github_document
---

```{r setup, include=FALSE}
knitr::opts_chunk$set(echo = TRUE)
```

# Introducción

En este documento trabajaremos para explorar la identidad de plantas que se encuentran extintas en silvestría o totalmente extintas según la [*IUCN*](https://www.iucnredlist.org/)

## Trabajando con datos

Vamos a partir por cargar los paquetes necesarios para trabajar

```{r}
library(tidyverse)
```


Ahora voy a leer los datos con los que voy a trabajar

```{r}
plants <- readr::read_csv('https://raw.githubusercontent.com/rfordatascience/tidytuesday/master/data/2020/2020-08-18/plants.csv')
```


## Filtrando los datos para resolver el ejemplo 1

El código que voy a ejecutar ahora es para resolver el problema en el siguiente [slide](https://derek-corcoran-barrios.github.io/CursoProgrPres/Clase2/Clase2InvestigacionReproducible.html#29), para poner dentro de la base de datos, solo datos de Chile (Perú) y solo usar las columnas para país (*country*), la de especie (*binomial_name*) y la categoría de IUCN (*red_list_category*)

```{r}
Per <- plants %>% 
  dplyr::filter(country == "Peru") %>% 
  dplyr::select(binomial_name, country, red_list_category)

Per
```

## resumen de especies por paises

```{r}
Resumen <- plants %>%
  dplyr::filter(continent == "South America") %>% 
  group_by(country) %>% 
  summarise(n_species = n())
Resumen
```

